臺灣高等法院臺南分院民事裁定
111年度聲字第55號
聲  請  人  李權桓（原名謝瓊蘭）            

上列聲請人因與被上訴人吳梓楠等間請求排除侵害等事件（本院
104年度重上更㈠字第3號），聲請交付法庭錄音光碟，本院裁定
如下：
    主  文
准予聲請人繳納費用後，交付聲請人本院一０四年度重上更㈠字第
三號請求排除侵害等事件如附表所示期日之法庭數位錄音光碟。
聲請人就前項所示數位錄音光碟內容，不得散佈、公開播送，或
為非正當目的使用。
聲請費用由聲請人負擔。
    理  由
一、聲請意旨略以：其為本院104年度重上更㈠字第3號請求排除
    侵害等事件之上訴人，為維護自己法律上利益，明瞭本件更
    審程序如附表所示法庭錄音內容，爰聲請本院准予交付錄音
    光碟等語。
二、按當事人及依法得聲請閱覽卷宗之人，因主張或維護其法律
    上利益，得於開庭翌日起至裁判確定後6個月內，繳納費用
    聲請法院許可交付法庭錄音或錄影內容；法院組織法第90條
    之1第1項前段定有明文。次按當事人及依法得聲請閱覽卷宗
    之人，因主張或維護其法律上利益，聲請交付法庭錄音或錄
    影內容時，應敘明理由，由法院為許可與否之裁定。前項聲
    請經法院裁定許可者，每張光碟應繳納費用新臺幣（下同）
    50元。持有前開法庭錄音、錄影內容之人，就取得之錄音、
    錄影內容，不得散佈、公開播送，或為非正當目的使用；法
    庭錄音錄影及其利用保存辦法第8條亦定有明文。另按交付
    法庭錄音、錄影內容之聲請事件，應由錄音、錄影之法院裁
    定之，但錄音、錄影之法院與錄音、錄影內容所屬事件卷證
    所在之法院不同者，該卷證所在之法院，認有必要者，亦得
    裁定之；法院辦理聲請交付法庭錄音錄影內容應行注意事項
    第3點亦有明定。
三、經查，聲請人為本院104年度重上更㈠字第3號請求排除侵害
    等事件之上訴人，為依法得聲請閱覽卷宗之人，且上開事件
    現尚由本院審理中，業經本院調閱上開卷宗屬實；復據聲請
    人敘明聲請交付本院更審程序全部之法庭數位錄音光碟所欲
    主張或維護其法律上利益之理由，且本件亦無得不予許可或
    限制聲請閱覽、抄錄或攝影卷內文書等應保密之事項，其聲
    請關於法庭錄音部分尚無不合，應予准許。又聲請人應依前
    揭規定交付費用，且此依法就取得之法庭數位錄音光碟內容
    ，不得散佈、公開播送，或為非正當目的使用。違反前揭規
    定者，依法院組織法第90條之4第1、2項規定，得處3萬元以
    上30萬元以下罰鍰。
四、據上論結，本件聲請為有理由，爰裁定如主文。
中　　華　　民　　國　　111 　年　　10　　月　　20　　日
　　　　　　　　　　 民事第四庭 審判長法  官  張世展
                                      法  官  黃瑪玲
                                      法  官  莊俊華
上為正本係照原本作成。
不得抗告。
中　　華　　民　　國　　111 　年　　10　　月　　20　　日
                                      書記官  楊宗倫
附表：
編號 准予交付之日期（年/月/日） 1 110年3月25日 2 110年4月22日 3 111年8月10日 4 111年9月15日